【裁判字號】    89,訴,1237
【裁判日期】    900213
【裁判案由】    毒品危害防制條例
【裁判全文】
臺灣臺北地方法院刑事判決                        八十九年度訴字第一二三七號
    公  訴  人  臺灣臺北地方法院檢察署檢察官
    被      告  甲○○
    選任辯護人  鄭志周律師
右列被告因違反毒品危害防制條例案件，經檢察官提起公訴（八十九年度偵字第一四
０六０號），本院判決如左：
    主  文
甲○○連續轉讓第二級毒品，處有期徒刑柒月；緩刑參年，緩刑期內付保護管束。
扣案第二級毒品大麻煙捲拾玖支（煙捲總重參點玖零公克）及ＭＤＭＡ拾捌顆沒收銷
燬。
    事  實
一、甲○○明知大麻、ＭＤＭＡ（俗稱快樂丸）均係毒品危害防制條例所稱之第二級
    毒品，基於轉讓第二級毒品大麻及ＭＤＭＡ之概括犯意，連續於八十九年六月中
    旬某日，在臺北市○○○路、建國北路口之「ＴＥＸＯＵＥＮ」ＰＵＢ內，將大
    麻煙、ＭＤＭＡ轉讓予姓名、年籍不詳綽號「帥哥」、「蕃薯」等二名成年男子
    施用，嗣於同年七月十三日凌晨二時十分許，甲○○攜帶大麻煙十九枝、ＭＤＭ
    Ａ十九顆，欲至臺北市○○○路○段七十號附近某ＰＵＢ內，再次將大麻煙、Ｍ
    ＤＭＡ轉讓予該綽號「帥哥」、「蕃薯」之男子施用，於到達臺北市○○○路○
    段七十號前，已達著手之階段，而未將安非他命轉讓給林嘉凌時該綽號「帥哥」
    、「蕃薯」之男子時，為警當場查獲而不遂，並扣得上開大麻煙十九枝、ＭＤＭ
    Ａ十九顆，該綽號「帥哥」、「蕃薯」之男子則趁隙逃逸。
二、案經臺北市政府警察局中山分局報請臺灣臺北地方法院檢察署檢察官偵查起訴。
    理  由
一、訊據被告甲○○固坦承於八十九年六月中旬某日，在臺北市○○○路、建國北路
    口之「ＴＥＸＯＵＥＮ」ＰＵＢ內，將大麻煙、ＭＤＭＡ轉讓予姓名、年籍不詳
    綽號「帥哥」、「蕃薯」之成年男子施用等事實，惟矢口否認於同年七月十三日
    凌晨二時十分許欲至臺北市○○○路○段七十號附近某ＰＵＢ內，再次將大麻煙
    、ＭＤＭＡ轉讓予該綽號「帥哥」、「蕃薯」之男子施用，辯稱：伊該次並無與
    該綽號「帥哥」、「蕃薯」之男子相約，故伊僅係持有毒品，無轉讓毒品等語。
    經查：（一）被告於八十九年六月中旬某日轉讓第二級毒品大麻煙、ＭＤＭＡ之
    事實，業據被告偵查及本院審理中供述屬實（見偵查卷宗第二五頁、本院九十年
    一月九日訊問筆錄、本院審判筆錄）；（二）被告雖辯稱於八十九年七月十三日
    伊僅係持有毒品，無轉讓毒品之犯行等語，為被告於偵查及本院審理中供呈：「
    （問：何時地免費將大麻煙及快樂丸轉讓給「帥哥」、「蕃薯」使用？）我是給
    過他們一次，約在八十九年六月中旬，在（臺北市○○○○路、建國北路口附近
    的ＴＥＸＯＵＥＮＰＵＢ。我本來當天也是要跟他們去玩，他們看到警察來就跑
    了。」、「（問：八十九年七月十三日凌晨二時十分所攜帶大麻十九支及快樂丸
    十九顆，是否要與綽號蕃薯、帥哥者一起共用？）對。他們二人看到警察來就跑
    了，這次是輪到我要提供他們，我身上帶著貨，就被警察抓到。」、「（問：大
    麻煙十九根、是否要交給帥哥及蕃薯？）快樂丸是我自己的，我要請他們吃的，
    如果他們在的話。」（見偵查卷宗第二五頁背面、第三二頁、本院八十九年十二
    月十四日訊問筆錄）等語綦詳，足證被告於八十九年七月十三日係基於轉讓第二
    級毒品大麻及ＭＤＭＡ之犯意，前往臺北市○○○路○段七十號；（三）被告未
    將大麻及ＭＤＭＡ轉讓給綽號蕃薯、帥哥之男子時即遭警方查獲，業經被告供述
    在卷（見偵查卷宗第三二頁、本院八十九年十二月十四日訊問筆錄），是被告被
    查獲當時，尚未轉讓毒品既遂之事實，堪以認定，然被告雖未開始實行轉讓上開
    大麻及ＭＤＭＡ之構成要件行為，惟此時到達現場之行為實已達與構成要件相鄰
    之密接行為，因而達轉讓第二級毒品大麻及ＭＤＭＡ未遂之階段；（四）此外，
    扣案煙捲十九支經鑑定含有大麻成分，藥丸十九顆含有ＭＤＭＡ成分，有法務部
    調查局鑑定通知書及憲兵司令部刑事鑑識中心八十九年十二月十三日（八九）綱
    得字第一六九七四號鑑驗通知書一紙，附卷可資佐憑（見偵查卷宗第二九頁、本
    院刑事卷宗）。本件事證明確，被告犯行堪以認定，應予依法論科。
二、核被告所為係犯毒品危害防制條例第八條第二項轉讓第二級毒品罪。被告持有第
    二級毒品大麻及ＭＤＭＡ之低度行為為高度之轉讓行為所吸收，不另論罪。被告
    犯罪行為，同時轉讓第二級毒品大麻及ＭＤＭＡ之犯行，係以一行為觸犯數罪名
    ，應依想像競合之例，論以一罪。又其先後數犯行，時間緊接，方法相同，觸犯
    構成要件相同之罪名，顯係基於概括犯意為之，依連續犯之例，僅論以一個連續
    轉讓毒品既遂罪，加重其刑。爰審酌被告品行及犯罪之動機、目的、方法，及轉
    讓毒品對社會與國民健康造成之不良影響，量處如主文所示之刑，以示懲儆。末
    查，被告前未曾受有期徒刑以上刑之宣告，有被告之臺灣高等法院檢察署刑案紀
    錄簡覆表足稽，被告已經坦承部分犯行，非無悔意，本件刑之宣告，應認其教訓
    已足，而無再犯之虞，其刑之宣告以暫不執行為適當，著併予宣告緩刑三年，以
    勵自新。又為確實使被告有正確之法律觀念並提供必要之協助及督促，以免再有
    妨害公務犯行，乃併依法宣告緩刑期內付保護管束，俾由地方法院檢察署之觀護
    人予以適當之督促，並發揮附條件緩刑制度之立意及避免執行短期自由刑衍生不
    當之效果。扣案之第二級毒品大麻煙捲十九支（煙捲總重三點九０公克）及ＭＤ
    ＭＡ十八顆（扣案ＭＤＭＡ十九顆，取樣一顆已鑑析用罄，餘十八顆），均為第
    二級毒品，應依毒品危害防制條例第十八條第一項前段規定，均沒收銷燬之。
據上論斷，應依刑事訴訟法第二百九十九條第一項前段，毒品危害防制條例第八條第
二項、第十八條第一項前段，刑法第十一條前段、第五十六條、第七十四條第一款、
第九十三條第一項，判決如主文。
本案經檢察官許祥珍到庭執行職務
中      華      民      國    九十    年      二      月       十三     日
                                      臺灣臺北地方法院刑事第六庭
                                          法  官  黃程暉
右正本證明與原本無異。
如不服本判決，應於判決送達後十日內，向本院提出上訴狀。
                                          書記官  張華瓊
中      華      民      國    九十    年      二      月       十九     日
附錄本案論罪科刑法條：
毒品危害防制條例第八條第二項
轉讓第二級毒品者，處六月以上五年以下有期徒刑，得併科新臺幣七十萬元以下罰
  金。


司法院資訊處製作；財團法人民間司法改革基金會備份。
